臺灣高雄地方法院刑事判決　　　　　　　96年度訴字第2327號
公　訴　人　臺灣高雄地方法院檢察署檢察官
被　　　告　甲○○
　　　　　　　　　　（現在台灣高雄女子監獄執行中）
上列被告因毒品危害防制條例案件，經檢察官提起公訴（96年度
毒偵字第3377號），本院以簡式審判程序審理，判決如下：
    主  文
甲○○施用第一級毒品，累犯，處有期徒刑壹年貳月；減為有期
徒刑柒月。又施用第二級毒品，累犯，處有期徒刑捌月；減為有
期徒刑肆月。應執行有期徒刑拾月。
    事  實
一、甲○○前於民國93年間因施用毒品案件，經本院以93年度裁
    定送強制戒治，於94年3 月23日執行完畢，於翌日釋放。又
    於94年間因毒品案件，經本院以94年度訴字第2437號判決判
    處有期徒刑6 月確定，於95年1 月13日易科罰金執行完畢。
    詎猶不知悔改，於前開強制戒治執行完畢釋放後及有期徒刑
    易科罰金執行完畢後之5 年內，復分別基於施用第一、二級
    毒品之犯意，於96年1 月10日上午某時許，在其高雄市○○
    區○○街7 號住處，分別以將海洛因摻入香菸內點燃吸食之
    方式，施用第一級毒品海洛因1 次，並以將甲基安非他命置
    入玻璃球吸食器內燒烤吸食煙氣之方式，施用第二級毒品甲
    基安非他命及安非他命1 次。嗣經警通知施以定期尿檢，於
    同年月11日21時30分許，經警徵得其同意後採集其尿液送驗
    ，結果呈現嗎啡、甲基安非他命及安非他命陽性反應。
二、案經高雄市政府警察局左營分局報請臺灣高雄地方法院檢察
    署檢察官偵查起訴。
    理  由
一、訊據被告甲○○對上開事實均坦承不諱。而被告於96年1 月
    11日為警採尿送驗結果，呈嗎啡、甲基安非他命及安非他命
    之陽性反應，此有正修科技大學超微量研究科技中心96年1
    月31日檢驗報告1 份在卷可稽，足認被告上開自白與事實相
    符。再查，被告前於93年間因施用毒品案件，經本院以93
    年度裁定送強制戒治，於94年3 月23日執行完畢，於翌日釋
    放之事實，有本院被告院內索引卡紀錄表、臺灣高等法院被
    告前案紀錄表、臺灣高雄地方法院檢察署刑案資料查註紀錄
    表各1 份在卷可稽，被告於強制戒治執行完畢後5 年內犯施
    用第一、二級毒品犯行，事證明確，應依法予以論罪科刑。
二、核被告甲○○所為，係犯毒品危害防制條例第10條第1 項施
    用第一級毒品罪及同條第2 項施用第二級毒品罪。至於被告
    持有第一級、第二級毒品犯行，分別進而施用，其持有毒品
    之低度行為均應被施用之高度行為所吸收，故均不另論其持
    有毒品罪。被告前於94年間因毒品案件，經本院以94年度訴
    字第2437號判決判處有期徒刑6 月確定，於95年1 月13日易
    科罰金執行完畢之事實，有前述前科資料在卷可佐。被告於
    上述有期徒刑執行完畢後5 年內，故意再犯本件有期徒刑以
    上之罪，為累犯，應依刑法第47條第1 項之規定加重其刑。
    再者被告所犯施用第一級毒品罪及施用第二級毒品罪，2 罪
    之間，犯意各別，行為互殊，應予分論併罰。爰審酌被告前
    因施用毒品案件，經強制戒治、且判處徒刑執行完畢後，竟
    再繼續施用毒品，顯見意志不堅，惟其犯罪後坦承犯行，且
    其施用毒品之犯行，性質上乃屬對自我身心健康之自戕行為
    ，其行為本身對社會所造成之危害並非直接、巨大，以及其
    犯罪動機、目的、手段及所生危害等一切情事，分別量處如
    主文所示之刑，以資懲儆。又被告犯上開2 罪之時點均係在
    96 年4月24日之前，所犯2 罪核與中華民國九十六年罪犯減
    刑條例第2 條第1 項之規定相符，復無同條例第3 條規定之
    除外情事存在，應依同條例第2 條第1 項第3 款規定減其刑
    期二分之一，且依第51條第5 款之規定定其應執行之刑。
三、又檢察官移送併辦意旨（96年度毒偵字第5003號）認：被告
    於95年9 月11日上午11時許，在高雄市苓雅區○○○路146
    號「名貴大飯店」1103室內，施用第一級毒品海洛因及第二
    級毒品安非他命各一次，且認此部分之犯行與前開經起訴並
    論罪科刑之部分，有集合犯之一罪關係，因而移送本院辦案
    審理等情。惟查，被告雖坦承有於95年9 月11日上午11時許
    施用海洛因及安非他命之事實，然供稱：其施用毒品海洛因
    及甲基安非他命並未上癮，是在睡不著時才會施用海洛因，
    因為要上班提神，才會施用甲基安非他命，而且是有多餘的
    錢才會施用等語在卷（本院卷第32頁準備程序筆錄），足見
    被告並非基於反覆施用之集合犯意而施用海洛因、甲基安非
    他命及安非他命甚明。況被告經移送併辦部分之施用毒品犯
    行，係在95年9 月11日，與經起訴部分之犯行相距已達4 月
    ，客觀上亦難認二次犯行之間確係基於單一之集合犯意所為
    。是移送併辦部分之事實與經起訴部分之犯行既無集合犯之
    實質上一罪關係，未經起訴，本院自不得併予審理。此部分
    應退由檢察官另行依法辦理，附此敘明。
據上論斷，應依刑事訴訟法第299 條第1 項前段、第273 條之1
第1 項，毒品危害防制條例第10條第1 項、第2 項，刑法第11條
前段、第47條第1 項、第51條第5 款，中華民國九十六年罪犯減
刑條例第2 條第1 項第3 款、第7 條，判決如主文。
本案經檢察官乙○○到庭執行職務。
中　　華　　民　　國　　96　　年　　7 　　月　　20　　日
                  刑事第十三庭  法　官  葉啟洲
以上正本證明與原本無異。
如不服本判決應於收受本判決後10日內向本院提出上訴書狀，並
應敘述具體理由，如未敘述上訴理由者，應於上訴期間屆滿後20
日內補提理由書狀於本院（均須按他造當事人之人數附繕本）「
切勿逕送上級法院」。
中　　華　　民　　國　　96　　年　　7 　　月　　20　　日
                                書記官  蔡語珊
附錄本判決論罪之法條：
毒品危害防制條例第10條
  施用第一級毒品者，處 6 月以上 5 年以下有期徒刑。
  施用第二級毒品者，處 3 年以下有期徒刑。
